臺灣高等法院高雄分院刑事裁定
111年度毒抗字第204號
抗  告  人  
即  被  告  許育哲



上列抗告人因聲請觀察勒戒案件，不服臺灣高雄地方法院中華民
國111年5月12日裁定（111年度毒聲字第278號），提起抗告，本
院裁定如下：
    主  文
抗告駁回。
    理  由
一、按犯毒品危害防制條例第10條之罪者，檢察官應聲請法院裁
    定，令被告入勒戒處所觀察、勒戒，其期間不得逾二月，毒
    品危害防制條例第20條第1項定有明文。　　
二、經查，抗告人即被告許育哲（下稱被告）於民國110年8月24
    日上午某時許，在高雄市鳥松區友人莊欣融住處，以不詳之
    方式，施用第二級毒品甲基安非他命1次之情，為被告於偵
    查中所不否認；且其於110年8月24日22時5分許為警採集尿
    液送驗結果，確呈甲基安非他命代謝物安非他命及甲基安非
    他命陽性反應，亦有高雄市政府警察局鳳山分局毒品案件尿
    液採證代碼對照表（尿液代碼：FS376號），及正修科技大
    學超微量研究科技中心110年9月11日尿液檢驗報告（報告編
    號：R00-0000-000號）在卷可憑，是被告確有前開施用第二
    級毒品甲基安非他命之犯行，洵可認定。
三、被告前無經觀察、勒戒或強制戒治之紀錄，此次施用第二級
    毒品，係屬初犯，有臺灣高等法院被告前案紀錄表附卷可稽
    。原審考量檢察官聲請意旨載明被告素行非佳，經多次傳喚
    未到庭，且因涉犯過失傷害等案件，於檢察官聲請時，於法
    務部○○○○○○○○○執行中，不宜給予附命完成戒癮治療之緩起
    訴處分，非無理由；且酌以依卷證資料所示，雖被告前因過
    失傷害等案件，經法院判處罪刑確定，於111年3月15日入監
    執行，已於111年4月13日因拘役易科罰金出監，有上開臺灣
    高等法院被告前案紀錄表可稽，惟被告因本件施用第二級毒
    品犯行，經檢察官依其戶籍址及住居所址傳喚被告，被告無
    故未到庭應訊，有臺灣高雄地方檢察署檢察官辦案進行單、
    送達證書、點名單及訊問筆錄存卷可參，難認被告有面對本
    案偵查並正視其有毒癮之事實，因而認檢察官考量本案具體
    情形，向法院聲請令被告入勒戒處所觀察、勒戒，以監禁式
    之治療方式，求短時間內隔絕被告之毒品來源，務使其專心
    戒除毒癮，核屬其裁量權之適法行使，形式上亦無裁量恣意
    或濫用之情，於法有據，進而裁定被告施用第二級毒品，令
    入勒戒處所觀察、勒戒，其期間不得逾2 月，於法並無不合
    。
四、被告之母親雖具狀為被告陳明家庭狀況，並檢附相關之診斷
    證明書、身心障礙證明等文件，為不應令被告施以觀察、勒
    戒之主張。惟核之該等主張與被告是否應令入勒戒處所施以
    觀察、勒戒，並無關聯，自無從據之即為原裁定不當之認定
    。
五、綜上，被告執詞指摘原裁定不當，為無理由，其抗告應予駁
    回。
據上論結，應依刑事訴訟法第412條，裁定如主文。
中　　華　　民　　國　　111 　年　　6 　　月　　16　　日
                    刑事第三庭  審判長法  官  吳進寶   
                                      法  官  陳億芳 
                                      法  官  徐美麗
以上正本證明與原本無異。 
本裁定不得再抗告。
中　　華　　民　　國　　111 　年　　6 　　月　　16　　日
                                      書記官  吳宗霖